臺灣桃園地方法院民事裁定           100年度簡聲抗字第10號
抗  告  人  詠陽實業股份有限公司
法定代理人  張啟明
相  對  人  宏銳電子股份有限公司
法定代理人  林輝記
上列當事人間聲請公示送達事件，抗告人對於民國100年11月16
日本院桃園簡易庭100年度桃簡聲字第270號裁定提起抗告，本院
裁定如下：
    主  文
抗告駁回
抗告費用新臺幣壹仟元由抗告人負擔。
    理  由
一、本件聲請暨抗告意旨略以：抗告人係相對人之經銷商，相對
    人前於民國99年出廠之發電機，保固期間自99年12月1 日起
    至101 年11月30日止，由抗告人售予訴外人淡水甜水郡社區
    ，嗣抗告人於100 年7 月11日經訴外人興格建設公司告知二
    號機不會轉動等問題，需相對人派人檢修處理，因抗告人不
    知相對人公司之法定代理人最新戶籍地址，抗告人僅依相對
    人公司登記之地址寄送檢修處理之通知，惟該通知書經郵局
    向相對人公司住所投遞後，因「原址查無此人」而遭退回，
    致不能送達，非因抗告人過失所致，為此聲請裁定准為公示
    送達。
二、按表意人非因自己之過失不知相對人居所者，得依民事訴訟
    法公示送達之規定，以公示送達為意思表示之通知，民法第
    97條固定有明文。惟民事訴訟法第149條第1項第1 款所謂「
    應為送達之處所不明」，乃係指已用相當之方法探查，仍不
    知其應為送達之處所者而言。又對公司之送達本應以其法定
    代理人為應受送達人，至於其送達之處所，除得對公司之營
    業所在地為之外，更得對應受送達之公司法定代理人住居所
    行之，此觀諸民事訴訟法第127 條之立法理由至明。準此，
    以公司為當事人所為公示送達意思表示之通知，倘僅因其招
    領逾期而未送達，抑或得對該公司法定代理人之住居所為送
    達，該公司即非屬應受送達處所不明，而與前揭公示送達之
    法定要件不符。
三、經查，抗告人對相對人郵寄履行保固責任之存證信函，依抗
    告人提出之桃園慈文郵局第1470號存證信函及信封所示，抗
    告人僅向相對人公司登記地址「桃園縣蘆竹鄉○○村○○路
    289號」郵寄，有相對人公司變更登記表1份在原審卷可稽，
    經郵局以「查無此公司」為由退回，而未同時向相對人公司
    之法定代理人林輝記戶籍地址「桃園縣蘆竹鄉○○村○○路
    83號2 樓」為送達，亦有原審依職權調取林輝記個人戶籍資
    料在卷可考，足見抗告人未對相對人公司法定代理人林輝記
    之戶籍地址以為送達，即尚難逕認相對人之應受送達處所處
    於不明狀態，自與上開聲請公示送達之要件未符。基此，本
    件相對人應為送達之住居所並無不明之情事，揆諸上開規定
    及說明，本件聲請自無理由，則原裁定駁回抗告人公示送達
    之聲請，於法並無違誤。抗告意旨指摘原裁定不當，為無理
    由，應予駁回。
四、據上論結，本件抗告為無理由，依非訟事件法第46條、第21
    條第2 項、第24條第1項，民事訴訟法第495條之1第1項、第
    449條第1項、第95條、第78條，裁定如主文。
中    華    民    國   100    年    12    月    28    日
            民事第一庭  審判長法  官  郭琇玲
                              法  官  林哲賢
                              法  官  華奕超
以上正本係照原本作成
本裁定除以適用法規顯有錯誤為理由，並經本院許可外，不得再
抗告。如提起再抗告，應於收受後10日內，向本院提出再抗告狀
，並繳納再抗告費新台幣1,000 元。
中    華    民    國   100    年    12    月    30    日
                              書記官  谷貞豫